臺灣花蓮地方法院刑事判決　　　　　　　 99年度易字第656號
公　訴　人　臺灣花蓮地方法院檢察署檢察官
被　　　告　朱玖泉
上列被告因詐欺案件，經檢察官提起公訴（99年度偵緝字第 404
號），被告於準備程序進行中，就被訴事實為有罪之陳述，經本
院合議庭裁定由受命法官獨任進行簡式審判程序，並判決如下：
    主  文
朱玖泉幫助意圖為自己不法所有，以詐術使人將本人之物交付，
累犯，處拘役伍拾日，如易科罰金，以新臺幣壹仟元折算壹日。
    事實及理由
一、程序事項：按除簡式審判程序、簡易程序及第376條第1款、
    第 2款所列之罪之案件外，第一審應行合議審判，刑事訴訟
    法第284條之1定有明文；又本案被告朱玖泉所犯者，非為死
    刑、無期徒刑、最輕本刑為 3年以上有期徒刑之罪或高等法
    院管轄第一審案件，其於準備程序進行中，先就被訴事實為
    有罪之陳述，經告知其簡式審判程序之旨，並聽取公訴人及
    被告之意見後，本院合議庭依刑事訴訟法第273條之1第 1項
    之規定，裁定由受命法官獨任進行簡式審判程序，且依同法
    第273條之2規定，簡式審判程序之證據調查，不受第 159條
    第1項、第161條之2、第161條之3、第163條之1及第164條至
    第170條規定之限制，合先敘明。
二、本案犯罪事實及證據，除以下之補充外，餘均引用檢察官起
    訴書（如附件）所載：
  (一)犯罪事實：
  1.構成累犯之前科紀錄：朱玖泉前因過失傷害案件，經臺灣士
    林地方法院於民國94年9月26日，以94年度士交簡字第 1208
    號判決判處有期徒刑6月確定，於96年5月11日執行完畢。
  2.交付本案郵局帳戶存摺、金融卡之時間及地點：97年 6月30
    日下午2時許，在位於新竹縣竹北市某網咖店內。
  (二)證據：被告朱玖泉於本院訊問、準備程序及審理時之自白，
    以及台中縣警察局霧峰分局大里分駐所受理詐騙帳戶通報警
    示簡便格式表、受理刑事案件報案三聯單、受理各類案件紀
    錄表及內政部警政署詐騙諮詢專線紀錄表、中華郵政股份有
    限公司新竹郵局99年5月10日竹營字第0991800452號函各1份
    。
二、按刑法上之幫助犯，係對於犯罪與正犯有共同之認識，以幫
    助之意思，對於正犯資以助力，而未參與犯罪行為者而言，
    如未參與實行構成要件之行為，且係出於幫助之意思，提供
    助力，即屬幫助犯，而非共同正犯（最高法院49年台上字第
    77號判例參照）。本案被告朱玖泉基於幫助之犯意，交付其
    申設之本案帳戶存摺、金融卡予不詳姓名之詐欺集團成員使
    用，並告知提款密碼，致該集團成員得以利用做為對被害人
    洪詩婷施以詐術，使之陷於錯誤，而將款項轉至該帳戶內並
    悉數提領之獲取不法所得之工具，為他人之詐欺取財行為提
    供助力，是核被告所為，係犯刑法第30條第1項、刑法第339
    條第 1項之幫助詐欺取財罪；又被告係幫助他人實行詐欺罪
    行為，為幫助犯，爰依刑法第30條第 2項之規定，按正犯之
    刑減輕之。查被告有如上開所示之前科執行完畢，有臺灣高
    等法院被告前案紀錄表1份在卷供參，其於5年內故意再犯本
    案有期徒刑以上之罪，為累犯，應依刑法第47條第 1項規定
    加重其刑，並先加後減之。
三、爰審酌被告年紀尚輕，然已有構成累犯之犯罪紀錄，任意交
    付其所申請使用之存款帳戶存摺及金融卡，致詐欺集團成員
    得以順利獲取實施詐欺取財犯行之不法所得，法治觀念淡薄
    ，所為已影響社會正常交易安全，增加被害人尋求救濟之困
    難，並使犯罪之追查趨於複雜，成為詐欺集團猖獗幫凶，被
    害人所受損害非輕，暨其犯罪後於警、偵訊雖均否認犯行，
    惟於本院訊問時終能坦認無虛，犯後態度尚可，兼衡其智識
    程度、生活狀況等一切情狀，量處如主文所示之刑，併諭知
    易科罰金之折算標準，以示懲儆。
四、至被告將其所有之前揭帳戶存摺、金融卡交由詐騙集團使用
    ，至今仍未取回，亦未經扣案，為免日後執行困難，爰不為
    沒收之諭知，均附此敘明。
據上論斷，應依刑事訴訟法第284條之1、第273條之1第 1項、第
299條第1項前段、第310條之2、第454條第2項，刑法第30條、第
339條第1項、第47條第1項、第41條第1項前段、刑法施行法第 1
條之1，判決如主文。
本案經檢察官陳鴻濤到庭執行職務
中    華    民    國   100    年    5     月    10    日
                  刑事第四庭    法  官  黃鴻達
以上正本證明與原本無異。
如不服本判決應於收受送達後10日內向本院提出上訴書狀，並應
敘述具體理由。其未敘述上訴理由者，應於上訴期間屆滿後20日
內向本院補提理由書(均須按他造當事人之人數附繕本)「切勿逕
送上級法院」。告訴人或被害人如對於本判決不服者，應具備理
由請求檢察官上訴，其上訴期間之計算係以檢察官收受判決正本
之日期為準。
中    華    民    國   100    年    5     月    10    日
                                書記官
附錄本判決論罪之法律條文：
中華民國刑法第30條
幫助他人實行犯罪行為者，為幫助犯。雖他人不知幫助之情者，
亦同。
幫助犯之處罰，得按正犯之刑減輕之。
中華民國刑法第339條
意圖為自己或第三人不法之所有，以詐術使人將本人或第三人之
物交付者，處 5 年以下有期徒刑、拘役或科或併科 1 千元以下
罰金。
以前項方法得財產上不法之利益或使第三人得之者，亦同。
前二項之未遂犯罰之。